【裁判字號】    92,上訴,311
【裁判日期】    920506
【裁判案由】    搶奪
【裁判全文】
臺灣高等法院臺中分院刑事判決                    九十二年度上訴字第三一一號
    上  訴  人
    即  被  告  寅○○
    上  訴  人
    即  被  告  子○○
右上訴人因搶奪等案件，不服臺灣台中地方法院九十一年度訴字第一八八九號中華民
國九十一年十二月二十三日第一審判決（起訴案號：臺灣台中地方法院檢察署九十一
年度偵字第一一七三四、一三五二○號），提起上訴，本院判決如左：
    主      文
原判決關於子○○及寅○○搶奪暨定執行刑部分均撤銷。
寅○○共同連續意圖為自己不法之所有，而搶奪他人之動產，處有期徒刑貳年貳月。
膠帶壹捲及全罩式安全帽貳頂均沒收。
子○○共同連續意圖為自己不法之所有，而搶奪他人之動產，處有期徒刑貳年伍月。
膠帶壹捲及全罩式安全帽貳頂均沒收。
寅○○竊盜部分上訴駁回。
寅○○搶奪部分所處有期徒刑貳年貳月及竊盜上訴駁回部分所處有期徒刑肆月，應執
行有期徒刑貳年伍月。
     事     實
一、
（一）寅○○意圖為自己不法之所有，於民國 (下同 )九十一年六月八日十六時許，
      在臺中縣梧棲鎮○○○路八六號前，以其所有之鑰匙一支（未扣案），竊取紀
      鋒泯所有，由其母親楊麗珠使用之車牌號碼為ＨＦＢ─四○一號之白色重型機
      車一輛，得手後供己代步之用，嗣於九十一年六月十二日某時許，將該機車棄
      置在臺中縣清水鎮○○路五六○號旁，後經警發現採集置於該機車置物箱內之
      白色安全帽上之指紋送請鑑驗，發覺與寅○○之指紋相符，始查悉上情，並扣
      得上開白色安全帽一項。
（二）寅○○與子○○二人因缺錢花用，竟共同意圖為自己不法所有，並基於概括之
      犯意聯絡，自九十一年六月三日上午十一時許起至同年六月十四日上午九時許
      止，先後在臺中縣清水鎮○○街三四號前等處，由渠二人共同騎乘寅○○所有
      車牌號碼為ＢＺＡ－九八二號之機車或車號不詳之機車，並以膠帶封貼機車號
      牌，戴全罩式安全帽，乘己○○等如附表一編號一至九號所示之人不備之際，
      下手搶奪己○○等人之財物（搶奪時間、地點、被害人、搶得財物、犯罪情狀
      及起贓情形，詳如附表編號一至九所示），其間寅○○與子○○二人均明知渠
      二人共同奪取騎乘機車之人之皮包，有使各該騎機車之人跌落機車受傷之危險
      ，竟仍共同基於普通傷害之不確定故意，於如附表編號三號所示時地搶奪戊○○財物時，由子○○騎機車，寅○○下手用力奪取戊○○之皮包，致使戊○○
      跌倒在地，因此而受有雙膝、雙手肘多處挫傷、瘀青腫痛等傷害。寅○○與子
      ○○得手後，除將分得之現金購買海洛因毒品供渠二人施用（施用毒品部分由
      檢察官另案偵辦中）外，如附表所示搶得之行動電話或由寅○○持往臺中縣清
      水鎮鎮○街四九號張明郎所開設之通訊行變賣或由寅○○藏置於寅○○位於臺
      中縣清水鎮○○路二四五號之住處內，販售手機所得之款項由寅○○與子○○
      二人朋分花用，其餘物品，亦由寅○○與子○○二人分別丟棄、藏置於寅○○
      位於臺中縣清水鎮○○路二四五號之住處內、該處附近草叢內及清水鎮某處之
      大排水溝內等地，嗣於九十一年六月十四日十一時許，經警在臺中縣清水鎮○○路二四五號，查獲寅○○、子○○二人施用毒品犯行，而將渠二人帶回警局
      詢問，寅○○始在為警發現其搶奪犯行前，主動向警供出其與子○○二人之上
      開搶奪犯行，自首接受裁判。嗣寅○○與子○○二人，並分別帶同警員至上開
      藏放搶得贓物之處所，起出如附表編號一至九號所示之贓物，並扣得渠二人所
      有供搶奪使用之膠帶一捲、全罩式安全帽二頂及與搶奪無關之上衣二件、半罩
      式安全帽三頂。
二、案經林惠英訴由臺中縣警察局清水分局移送臺灣臺中地方法院檢察署檢察官偵查
    起訴。
    理      由
壹、有罪部分：
一、訊據被告寅○○對於右揭事實坦承不諱；被告子○○固對於右揭如附表編號七號
    所示之搶奪犯行供承不諱，惟矢口否認犯其他搶奪犯行，辯稱：伊只有與寅○○
    共同在臺中縣梧棲鎮○○路農會前行搶一次，其餘搶奪犯行伊均未參與，警察在
    臺中縣清水鎮○○路二四五號內有打伊，用手槌伊心臟二、三下很大力，當時只
    有警察在場，嗣警察在警局詢問伊時，對伊說承認做一件跟承認做九件沒有差別
    ，九十一年六月十三日下午二時許，伊與友人廖慶忠在臺中縣龍井鄉○○路旁邊
    之來來撞球場打撞球，不可能與寅○○去行搶，九十一年六月份，伊只有於十二
    日晚上至臺中縣清水鎮○○路二七五號借住一晚，之前均未曾到過該處，六月十
    四日寅○○與其兄共同犯案，他為了維護他哥哥才誣陷伊云云，於原審另辯稱：
    警員吳佩儒為伊製作筆錄時，叫伊於檢察官訊問時不可以翻供，伊始於警詢及內
    勤檢察官訊問時坦承全部犯行，又九十一年九月二十三日當日開庭前，於前往法
    院途中，在警備車內，寅○○、丑○○兄弟，叫伊要承認所有搶奪犯行，說這樣
    才不會變成集團或保安，寅○○並說就算伊不承認，寅○○也要向法官說是與伊
    共同行搶，故當日法官訊問時，伊才向法官承認有參與其餘八件搶奪犯行云云。
    惟查，（一）右揭事實，業據被告寅○○於警訊及偵查、原審及本院審理中坦承
    不諱，核與被告子○○於九十一年六月十四日警訊中、同日檢察官、原審法院法
    官訊問時及九十一年九月二十三日原審法院審理中供述情節；楊麗珠指述遭竊情
    節；如附表編號一至九號所示己○○等被害人分別於警訊、原審指述遭搶情節；
    及證人張明郎於警訊時證述情節相符，並有內政部警政署刑事警察局鑑驗書、指
    紋卡片、臺中縣警察局失竊車輛尋獲電腦輸入單影本、機器腳踏車新領牌照登記
    單影本、臺中縣警察局清水分局搜索扣押筆錄、起贓照片、贓物認領保管收據、
    手機讓渡切結證明書及診斷證明書等在卷及白色安全帽一頂、上衣二件、安全帽
    五頂、膠帶一捲扣案可資佐證。被害人丙○○於警訊時即指稱係被告子○○動手
    搶奪伊之手提包，於原審並當庭指認確係被告子○○動手搶奪 (見一一七三四號
    偵查卷第五十三頁、原審卷第五十九、六十一頁 )，且如附表編號一至九號所示
    起出之贓物，係被告二人同時、各別帶同不同組之警員，至上述地點起出，亦經
    證人即參與分別帶同被告子○○及寅○○二人起贓之警員吳佩儒及蔡志為於原審
    結證屬實，並為被告二人於偵查、原審中供認。參以被告子○○於九十一年六月
    十四日臺灣臺中地方法院檢察署內勤檢察官訊問時及原審法院法官訊問時，均直
    承右揭犯罪事實，且對警訊中自白之任意性均未有所爭執，並於該日檢察官及法
    官訊問時，均能否認涉及被害人王長春、王麗貞遭竊盜財物之案件；及被告寅○○於九十一年八月八日偵查中及原審法院九十一年八月十三日訊問時，均配合被
    告子○○之辯稱，改口供稱：所有搶奪案件均係伊一人所為云云，意欲協助被告
    子○○脫免罪責，迨原審法院質問後，先係不回答法院之訊問，拒不供出另一共
    犯，之後始稱伊於警訊及偵查中所供即屬真實，之後始又再度明確供稱另一共犯
    即為被告子○○，被告寅○○顯無誣陷被告子○○之情形，有各該筆錄在卷可稽
    等節，益證被告寅○○及子○○二人上開自白犯罪之供詞，確屬真實。（二）被
    告子○○於偵查中先係矢口否認有任何搶奪犯行，並辯稱：「（你帶警察去哪裏
    取贓？）海濱路二四五號後面附近之草叢。」、「（既（然）你沒有搶奪，那你
    何以知道贓物在草叢內？）在警察局時寅○○告訴我叫我去拿的。」、「（你為
    何去拿？）因為警察說我有做，我跟他說沒有。要我拿出來，我說不知道。」、
    「（不知道即可，為何還要去取出？）因為言語不太好，即如我不承認要給我好
    看，且在二四五號捉我時即打我了。」云云；嗣於原審法院初次訊問時，亦矢口
    否認有何搶奪犯行，並辯稱：「警察問你時有無照實講？）沒有，警察叫我跟寅
    ○○的筆錄講。」、「（檢察官問你時有無照實講？）有。」、「（提示偵查筆
    錄，為何檢察官問你的時候，你跟檢察官說附表一到九是你和寅○○共同搶奪？
    ）因為做筆錄的時候，警察說不能翻供，要照筆錄講。」云云，之後於原審審理
  中又改稱：「（對於檢察官起訴之犯罪事實有何意見？）我只有做一件而已，梧
    棲農會那一件。」、「（警察問的時候有無照實講？）有，我說做一件，他（即
    警察）說做一件跟做九件都是一樣，要我跟寅○○講的一樣。」、「（警察有帶
    你去取贓？）有，帶我而已，帶我去寅○○住處後面，還有大排水溝那裏。」、
    「（你怎麼知道贓物放在那裏？）大排水溝那裏是我和寅○○搶的。」、「（寅
    ○○住的後面你怎麼知道有贓物？）我早上丟的，寅○○回來之後拿進來，我就
    拿出去，丟一個大皮包。」、「（海濱路後面的（贓物）你為何要拿出去丟？）
    寅○○去搶回來的，我沒有出去。」、「（你怎麼知道他搶的？）他講的。」云
    云，核被告子○○先後所辯反覆不一，且其就何以能帶警察至上開草叢內起出贓
    物乙節，先係辯稱係被告寅○○告知云云，嗣又改稱：係寅○○搶回來後，由伊
    拿出去丟云云，先後矛盾，自不足採信。（三）警察逮捕被告子○○後，並無警
    察毆打被告子○○，警員吳佩儒為被告子○○製作警訊筆錄時，亦未叫被告子○○不可翻供等節，已經證人即參與逮捕被告子○○之警員李國源，及為被告製作
    警訊筆錄之警員吳佩儒於原審分別到庭結證屬實。參以，被告子○○苟真有遭警
    刑求恐嚇情事，則其豈有不於當日接受檢察官及原審法院法官訊問時，供明上情
    ，反而向檢察官及原審法官直承本案九次搶奪犯行，復未言及有何遭警刑求恐嚇
    情事之理，況據台中看守所函送之被告子○○入所內外傷記錄表，僅記載被告右
    手背、頭部、右手臂、左手有舊疤，胸、腹部並無任何傷痕 (見卷附台中看守所
    中所函 )，因此，被告子○○此部分所辯亦無可採。（四）被告子○○雖辯稱：
    九十一年六月十三日十四時許，伊與廖慶忠在打撞球云云。惟證人廖慶忠於原審
    審理中證稱：九十一年六月十三日伊放假回臺灣，從金門坐九點的飛機，到臺中
    之水湳機場十點，伊家人載伊回家，回家之後，伊自己一個人騎機車出來逛，約
    中午左右，逛到清水鎮武鹿里，看到伊朋友丑○○、寅○○兄弟的機車，伊即進
    去跟他們打招呼，進去的時候裡面有丑○○、寅○○、子○○、「還有另外一個
    人伊不認識」，那時候約十二點多，伊問丑○○、寅○○說要不要「逛街」，他
    們說不要，伊就問子○○要不要去，子○○說好，伊二人就一起去，「先去龍井
    找伊朋友洪仔」，子○○不認識，洪仔不在家，「之後就從龍井那邊沿路逛回來
    往梧棲清水方向，在路上看到來來撞球店，伊和子○○就在那邊撞球」，撞完之
    後伊即載子○○回去武鹿里那間屋子，伊與子○○係於十二點多到一點間開始撞
    球，伊付撞球費約快兩百元，一分鐘約兩元，約撞一、兩個小時，「伊不清楚幾
    點離開撞球店，亦不知回到武鹿里是幾點」云云，核與被告子○○於原審審理中
    所供：九十一年六月十三日當天中午廖慶忠來，當時只有丑○○、寅○○兄弟二
    人在，「沒有其他人」，「廖慶忠邀伊去龍井來來撞球，伊即與廖慶忠直接到臺
    中縣龍井鄉○○路來來撞球場，中間沒有去別的地方」，到撞球場時約是快一點
    左右，撞到三點那裡才結束云云，有諸多不符之處，尚難據廖慶忠上開與被告所
    供情節不符之證詞，為有利被告子○○之認定，被告子○○此部分所辯同不足採
    信。（五）被告子○○於九十一年九月二十三日原審法院審理中直承：被告寅○○所供屬實，伊與被告寅○○共同犯下九件搶奪犯行等語後，嗣於九十一年十月
    三日復具狀稱：九十一年九月二十三日，係因寅○○兄弟說如果伊只承認一件，
    那另外八件，是誰跟寅○○共犯，寅○○叫伊要承認九件云云。另證人陳宜炫於
    原審審理中雖亦證稱：九十一年九月二十三日在警備車內，前往本院開庭途中，
    被告寅○○及其哥哥（即丑○○），有對子○○說：「他做一件跟做九件判下來
    不會差多少，說子○○不會巴結，說他們二個人一個人出來就可以了，他哥哥（
    即丑○○）說他有強盜，還要叫他擔這幾條」，並說：「他如果不承認，開庭也
    要說他有做。」等語。然查，被告二人早於九十一年六月十四日警訊、檢察官及
    原審法院法官訊問時，均已坦承犯行，業如前述，且九十一年九月二十三日原審
    法院開庭時，被告子○○選任之辯護人亦在庭，被告子○○於該日開庭時，起初
    仍否認有犯其他八件搶奪犯行，並辯稱：伊係因警員吳佩儒叫伊開庭時，要講跟
    （警訊）筆錄一樣，伊才向檢察官承認犯行云云，待至原審法院當庭訊問證人吳
    佩儒、蔡志為二人起贓之過程後，被告子○○猶以：「（寅○○住的後面你怎麼
    知道有贓物？）我早上丟的，寅○○回來之後拿進來，我就拿出去，丟一個大皮
    包。」、「（海濱路後面的（贓物）你為何要拿出去丟？）寅○○去搶回來的，
    我沒有出去。」、「（你怎麼知道他搶的？）他講的。」云云，否認犯行，有該
    日審理筆錄在卷可憑，而被告於九十一年十一月十三日審理中竟供稱：「（九十
    一年九月二十三日開庭當日）什麼時候決定要承認？）九月二十三日開庭之前，
    從地下室提上來要問的時候，我就決定要承認九件。」云云，與上述開庭情狀不
    符，尚難遽加採信，待原審法院繼質以：「九月二十三日開庭，一開始時為何還
    是否認？」後，其始又改稱：「我是在法官問完寅○○之後才承認的，一開始我
    還在猶豫當中，問完寅○○之後我就承認。」云云，被告此部分辯詞，顯係臨訟
    卸責之詞，洵不足採，證人陳宜炫上開證詞，亦不足據為被告子○○有利之認定
    。（六）證人周得富於原審審理中雖證稱：九十一年六月中旬某日晚間，伊確有
    載子○○至武鹿里找寅○○云云。惟其此部分證詞並不足以證明被告子○○未為
    其他搶奪犯行，況其另證稱：「（你認識寅○○嗎？）不認識。」、「（你怎麼
    知道是找寅○○？）我聽他（即被告子○○）說的。」、「（他怎麼說？）他說
    他要找他朋友，我說找哪個朋友，他說找寅○○，他說要借睡一晚。」、「（寅
    ○○這的名字怎麼聽來的？）子○○跟我說的。」、「（什麼時候跟你說的？）
    我不太記得了。」云云，核與被告子○○所供：「（有無跟周得富說要到那裡朋
    友家睡覺？）有，我跟他說叫他載我去低厝（台語）那兩兄弟那裡住。」、「（
    有無跟他說哪兩兄弟？）他不知道他們的名字。」、「（有無跟周得富提到名字
    ？）好像沒有。」云云不符。因此，證人周得富上開證詞亦不足為被告有利之認
    定。(七)被告寅○○於本院調查時雖供稱：偷ＨＦＢ－四Ｏ一號機車係為了要搶
    奪云云，然被告寅○○於警訊時即供稱未騎ＨＦＢ－四Ｏ一號機車作案 (見一三
    五二○號偵查卷第九頁 )，被告寅○○等於搶奪案警訊時亦未供承有騎乘ＨＦＢ
    －四Ｏ一號機車作案 (見一一七三四號偵查卷第三十四至四十二頁 )，被害人己○○等人於警訊、原審暨本院調查時亦證述：搶奪者係騎紅色、藍色或深色機車
    作案，未稱搶奪者騎白色機車作案 (ＨＦＢ－四Ｏ一號機車係白色，見一三五二
    ○號偵查卷第十六、十七頁 )，況被告寅○○於竊取ＨＦＢ－四Ｏ一號機車前及
    棄置該機車後均犯搶奪罪行，被告竊取ＨＦＢ－四Ｏ一號機車顯非供搶奪用。綜
    上所述，被告等所辯，顯係事後避重就輕之詞，顯不足採，本案事證明確，被告
    二人犯行，均堪認定。被告子○○於本院調查時聲請測謊，本院認本件事證已明
    ，爰不再送測謊鑑定，另被害人辛○○所受之傷據其於九十一年六月十四日警訊
    時證稱：伊皮包被搶後隨後追趕至清水市區，並與歹徒機車平行踢歹徒，但伊因
    煞車不慎，自行發生擦撞趺倒受傷送醫等語，與被告等所犯搶奪罪行並無相當因
    果關係，公訴人就此亦未起訴，併予敘明。
二、查被告寅○○及子○○二人，均係年滿二十歲之成年男子，渠二人對於共同向騎
    乘機車之人搶奪皮包，有使該騎機車之人跌落機車受傷之危險，顯能預見，猶執
    意行搶，由寅○○負責下手奪取當時騎乘機車之戊○○皮包，致使戊○○跌倒受
    傷，顯不違背渠等之本意，渠二人具有普通傷害之不確定故意至為炯然。核被告
    寅○○所為係犯刑法第三百二十條第一項之竊盜罪、第三百二十五條第一項之搶
    奪罪及第二百七十七條第一項之傷害罪；被告子○○所為係犯刑法第三百二十五
    條第一項之搶奪罪及第二百七十七條第一項之傷害罪。被告二人就上開搶奪及傷
    害犯行間，具有犯意之聯絡與行為之分擔，為共同正犯。被告二人右揭多次搶奪
    犯行，所為時間緊接，犯構成要件相同之罪名，顯係基於概括之犯意反覆為之，
    均為連續犯，各依刑法第五十六條之規定從情節較重之搶奪被害人戊○○一次論
    以一罪，並均加重其刑。被告二人右開搶奪並傷害戊○○之行為，均係以一行為
    觸犯搶奪及傷害二罪名，屬想像競合犯，均應從一重之搶奪罪處斷（最高法院八
    十年度臺上字第一一○四號判決意旨參照）。被告寅○○所犯上開竊盜罪及搶奪
    罪二罪間，犯意各別，行為互殊，應分論併罰。又被告寅○○因違反毒品危害防
    制條例案件，為警帶回警局詢問，在警察發覺其搶奪犯行前，主動向警供出其與
    被告子○○共犯上開搶奪犯行自首接受裁判，業據證人即警員李國源於原審中結
    證屬實，爰依刑法第六十二條前段規定，減輕其刑。被告寅○○前述搶奪犯行，
    同時具有加重及減輕事由，依法先加後減，原審就被告寅○○竊盜部分，審酌被
    告犯罪之動機、目的、手段及犯罪後之態度等一切情狀，依刑法第三百二十條第
    一項、罰金罰鍰提高標準條例第一條前段，判處有期徒刑四月，就被告犯竊盜罪
    使用之鑰匙一支認無證據證明已滅失，依刑法第三十八條第一項第二款規定宣告
    沒收，至扣案白色安全帽一頂，並非被告寅○○所有，業據被告寅○○供陳甚明
    ，爰不予宣告沒收，核其認事、用法、量刑均無不當，被告寅○○此部分上訴並
    無理由，應予駁回，至原審認被告二人所犯搶奪罪行明確，依法論科，固非無見
    ，然查被告等搶奪被害人丙○○財物時係由被告子○○動手，迭據被害人丙○○
    於警訊、原審中證述綦詳，原審誤認係被告寅○○動手，另就犯罪使用之膠帶主
    文漏未諭知宣告沒收，尚有未洽，被告等此部分上訴雖無理由，然原審此部分判
    決分判決既有如上未當之處，應由本院將原審此部分判決及被告寅○○定執行刑
    部分撤銷改判，爰審酌被告二人行搶時均年滿二十歲，正值年輕力壯之期，均四
    肢健全，竟不思以正當途徑賺錢供己所需，冀圖不勞而獲，共同犯本案九件搶奪
    犯行，所為嚴重危害社會治安，所犯搶奪犯行之手法具暴力性，及被告寅○○犯
    罪後坦承犯行，尚見悔意；被告子○○則僅承認一件搶奪犯行，矢口否認其餘罪
    行之態度等一切情狀，分別量處如主文第二、三項所示之刑，並就被告寅○○搶
    奪罪所處之刑與上訴駁回之竊盜罪所處之刑，定其應執行刑。扣案之膠帶一捲及
    全罩式安全帽二頂係被告二人所有供犯搶奪罪使用之物，亦據被告等供明屬實，
    依刑法第三十八條第一項第二款規定宣告沒收。至扣案之上衣二件、半罩式安全
    帽三頂，均非違禁物，與被告等犯搶奪罪無涉，爰不予宣告沒收。
三、據上論斷，應依刑事訴訟法第三百六十九條第一項前段、第三百六十四條、第三
    百六十八條、第二百九十九條第一項前段、刑法第二十八條、第五十六條、第三
    百二十五條第一項、第二百七十七第一項、第五十五條、第六十二條前段、第五
    十一條第五款、第三十八條第一項第二款，罰金罰鍰提高標準條例第一條前段，
    判決如主文。
    本案經檢察官甲○○到庭執行職務。
中      華      民      國      九十二  年      五      月      六      日
                                臺灣高等法院臺中分院刑事第九庭
                                      審判長法  官  陳  筱  珮
                                            法  官  吳  重  政
                                            法  官  康  應  龍
右正本證明與原本無異。
搶奪罪部分得上訴。
如不服本判決應於收受送達後十日內向本院提出上訴書狀，其未敘述上訴之理由者並
得於提起上訴後十日內向本院補提理由書（均須按他造當事人之人數附繕本）。
                                            書記官  黃  薰  慧
中      華      民      國      九十二  年      五      月      八      日
            Ａ
附表
┌─┬────┬─────┬───┬───┬───────┬────────┬───────┬────┐
│編│犯罪時間│犯罪地點  │行為人│被害人│搶得財物      │犯  罪   方  法 │ 起 贓 情 形  │ 備  註 │
│號│(民國)  │          │      │      │              │                │              │        │
│  │        │          │      │      │              │                │              │        │
├─┼────┼─────┼───┼───┼───────┼────────┼───────┼────┤
│一│九十一年│臺中縣清水│寅○○│己○○│身分證一張、金│由子○○騎乘機車│身分證一張、金│        │
│  │六月三日│鎮○○街三│子○○│      │融卡三張。    │搭載寅○○，由顏│融卡三張。    │        │
│  │十一時許│四號前    │      │      │              │明輝下手行搶。  │              │        │
├─┼────┼─────┼───┼───┼───────┼────────┼───────┼────┤
│二│九十一年│臺中縣梧棲│寅○○│壬○○│皮包一個（內有│由子○○騎乘機車│汽車駕駛執照及│        │
│  │六月七日│鎮○○路、│子○○│      │身分證、汽車駕│搭載寅○○，由顏│信用卡各一張。│        │
│  │十八時五│大仁路口附│      │      │駛執照、信用卡│明輝下手行搶。  │              │        │
│  │分許    │近        │      │      │各一張、提款卡│                │              │        │
│  │        │          │      │      │二張、現金一千│                │              │        │
│  │        │          │      │      │元及手提電話一│                │              │        │
│  │        │          │      │      │支。）        │                │              │        │
├─┼────┼─────┼───┼───┼───────┼────────┼───────┼────┤
│三│九十一年│臺中縣清水│寅○○│戊○○│皮包一個（內有│由子○○騎乘機車│身分證二張、印│        │
│  │六月九日│鎮○○路一│子○○│      │身分證二張、手│搭載寅○○，由顏│章四枚、存摺八│        │
│  │上午十時│○一之二號│      │      │錶一個、印章四│明輝下手行搶。  │本、提款卡二張│        │
│  │二十分許│前        │      │      │枚、存摺八本、│                │              │        │
│  │        │          │      │      │信用卡五張、提│                │              │        │
│  │        │          │      │      │款卡三張、現金│                │              │        │
│  │        │          │      │      │八千元、ｎｏｋ│                │              │        │
│  │        │          │      │      │ｉａ廠牌三三一│                │              │        │
│  │        │          │      │      │○型行動電話一│                │              │        │
│  │        │          │      │      │支。）        │                │              │        │
├─┼────┼─────┼───┼───┼───────┼────────┼───────┼────┤
│四│九十一年│臺中縣清水│寅○○│丙○○│手提包一個（內│由寅○○騎乘機車│手提包一個（內│        │
│  │六月九日│鎮○○路四│子○○│      │有金融卡二張、│搭載子○○，由楊│有金融卡二張、│        │
│  │十四時十│一巷一八弄│      │      │信用卡八張、汽│景升下手行搶。  │信用卡八張、汽│        │
│  │分許    │二○號    │      │      │車駕駛執照、機│                │車駕駛執照、機│        │
│  │        │          │      │      │車駕駛執照各一│                │車駕駛執照各一│        │
│  │        │          │      │      │張、易利信廠牌│                │張、易利信廠牌│        │
│  │        │          │      │      │Ｔ２０型行動電│                │Ｔ２０型行動電│        │
│  │        │          │      │      │話一支。）    │                │話一支。      │        │
├─┼────┼─────┼───┼───┼───────┼────────┼───────┼────┤
│五│九十一年│臺中縣清水│寅○○│辛○○│皮包一個（內有│由子○○騎乘機車│類動電話一支。│檢察官誤│
│  │六月十一│鎮○○路四│子○○│      │提款卡一張、現│搭載寅○○，由顏│              │認尚有信│
│  │日上午九│七九號    │      │      │金約五百元、Ｎ│明輝下手行搶。  │              │用卡一張│
│  │時許    │          │      │      │ＯＫＩＡ廠牌八│                │              │遭搶（詳│
│  │        │          │      │      │二五○型行動電│                │              │參偵查卷│
│  │        │          │      │      │話一支）      │                │              │第一一八│
│  │        │          │      │      │              │                │              │頁，陳茱│
│  │        │          │      │      │              │                │              │莉更正之│
│  │        │          │      │      │              │                │              │警詢筆錄│
│  │        │          │      │      │              │                │              │）      │
├─┼────┼─────┼───┼───┼───────┼────────┼───────┼────┤
│六│九十一年│臺中縣梧棲│寅○○│丁○○│皮包一個（內有│由子○○騎乘機車│上開身分證、信│        │
│  │六月十三│鎮○○街、│子○○│      │身分證一張、存│搭載寅○○，由顏│用卡、支票。  │        │
│  │日十四時│居仁街口  │      │      │摺三本、信用卡│明輝下手行搶。  │              │        │
│  │十分許  │          │      │      │一張、印章一枚│                │              │        │
│  │        │          │      │      │、現金二千元、│                │              │        │
│  │        │          │      │      │支票一張。）  │                │              │        │
├─┼────┼─────┼───┼───┼───────┼────────┼───────┼────┤
│七│九十一年│臺中縣梧棲│寅○○│癸○○│大皮包一個（內│由子○○騎乘機車│上開小皮包、健│        │
│  │六月十三│鎮○○路農│子○○│      │有小皮包一個、│搭載寅○○，由顏│保卡、身分證、│        │
│  │日十七時│會前      │      │      │信用卡四張、健│明輝下手行搶。  │信用卡。      │        │
│  │許      │          │      │      │保卡、金融卡各│                │              │        │
│  │        │          │      │      │二張、身分證一│                │              │        │
│  │        │          │      │      │張、現金一千五│                │              │        │
│  │        │          │      │      │百元。）      │                │              │        │
├─┼────┼─────┼───┼───┼───────┼────────┼───────┼────┤
│八│九十一年│臺中縣清水│寅○○│庚○○│皮包一個（內有│由子○○騎乘機車│上開身分證、汽│        │
│  │六月十三│鎮○○路馬│子○○│      │身分證、汽車駕│搭載寅○○，由顏│車駕駛執照、機│        │
│  │日五十時│上發社區前│      │      │駛執照、機車行│明輝下手行搶。  │車行照、機車保│        │
│  │五十分許│          │      │      │照、機車保險卡│                │險卡各一張。  │        │
│  │        │          │      ││各一張。）    │                │              │        │
│  │        │          │      │      │              │                │              │        │
├─┼────┼─────┼───┼───┼───────┼────────┼───────┼────┤
│九│九十一年│臺中縣沙鹿│寅○○│乙○○│大皮包一個（內│由子○○騎乘機車│上開大皮包、小│        │
│  │六月十四│鎮○○路六│子○○│      │有現金四千元、│搭載寅○○，由顏│皮包、鑰匙二串│        │
│  │日上午九│八九號（即│      │      │大潤發禮券四張│明輝下手行搶。  │、禮券、行動電│        │
│  │時許    │臺灣臺中地│      │      │（共二千零八十│                │話、提款卡、證│        │
│  │        │方法院沙鹿│      │      │元）、信用卡、│                │明卡、駕照、行│        │
│  │        │簡易庭）前│      │      │提款卡、機車駕│                │照、信用卡。  │        │
│  │        │          │      │      │駛執照、機車行│                │              │        │
│  │        │          │      │      │照各一張、廖素│                │              │        │
│  │        │          │      │      │珠重大傷病證明│                │              │        │
│  │        │          │      │      │卡、鑰匙二串、│                │              │        │
│  │        │          │      │      │ＭＯＴＯＲＯＬ│                │              │        │
│  │        │          │      │      │Ａ廠牌ＬＦ２０│                │              │        │
│  │        │          │      │      │００型行動電話│                │              │        │
│  │        │          │      │      │一支、小皮包一│                │              │        │
│  │        │          │      │      │個）          │                │              │        │
└─┴────┴─────┴───┴───┴───────┴────────┴───────┴────┘
                         Ａ


司法院資訊處製作；財團法人民間司法改革基金會備份。
